【裁判字號】    99,裁,2711
【裁判日期】    991111
【裁判案由】    營利事業所得稅
【裁判全文】
最  高  行  政  法  院  裁  定
                                      99年度裁字第2711號
上  訴  人  捷創光電科技股份有限公司
代  表  人  江瓊姬
被 上訴 人  財政部臺北市國稅局
代  表  人  凌忠嫄
上列當事人間營利事業所得稅事件，上訴人對於中華民國99年8
月5日臺北高等行政法院99年度訴字第677號判決，提起上訴，本
院裁定如下：
    主  文
上訴駁回。
上訴審訴訟費用由上訴人負擔。
    理  由
一、按對於高等行政法院判決之上訴，非以其違背法令為理由，
    不得為之，行政訴訟法第242條定有明文。依同法第243條第
    1項規定，判決不適用法規或適用不當者，為違背法令；而
    判決有同條第2項所列各款情形之一者，為當然違背法令。
    是當事人對於高等行政法院判決上訴，如依行政訴訟法第
    243條第1項規定，以高等行政法院判決有不適用法規或適用
    不當為理由時，其上訴狀或理由書應有具體之指摘，並揭示
    該法規之條項或其內容；若係成文法以外之法則，應揭示該
    法則之旨趣；倘為司法院解釋或本院之判例，則應揭示該判
    解之字號或其內容。如以行政訴訟法第243條第2項所列各款
    情形為理由時，其上訴狀或理由書，應揭示合於該條項各款
    之事實。上訴狀或理由書如未依此項方法表明，或其所表明
    者與上開法條規定不合時，即難認為已對高等行政法院判決
    之如何違背法令有具體之指摘，其上訴自難認為合法。
二、緣上訴人係經營其他電腦組件製造業，民國95年度營利事業
    所得稅申報，原列報營業收入淨額新臺幣（下同）
    319,173,969元、營業成本284,140,788元、營業費用及損失
    總額31,661,214元，嗣更正申報營業費用及損失總額
    30,925,544元，經被上訴人初查依申報數核定。嗣被上訴人
    查獲上訴人於95年1至2月間進貨，取得非實際交易對象開立
    之統一發票申報進項稅額，經通知提示成本分析表、佣金支
    出、兌換損益及應付費用等科目帳證資料後，以上訴人未提
    示成本分析表供核，按該業（行業標準代號：2614-99）同
    業利潤標準毛利率30%核定營業毛利95,752,190元；又以上
    訴人更正後佣金支出7,744,728元中6,411,881元未提示佣金
    支出明細表暨佣金合約、支付證明及相關仲介證明等資料，
    否准認列，調整營業費用及損失總額為24,513,663元（
    30,925,544元－6,411,881元），據此重行核算營業淨利為
    71,238,527元，惟較按同業利潤標準淨利率12%核定之營業
    淨利38,300,876元（319,173,969元×12%）為高，乃核定營
    業淨利38,300,876元，加計非營業收入總額2,795,482元，
    減除非營業損失總額7,407,924元，重行核定全年所得額
    33,688,434元，並補徵稅額8,411,708元。上訴人不服，申
    請復查及訴願，均遭駁回，遂提起行政訴訟，經原審判決駁
    回後，復提起本件上訴。
三、本件上訴人對於臺北高等行政法院判決上訴，主張：參酌本
    院75年度判字第2443號判決，可知非屬自然災害之火災損失
    均得以參照營利事業所得稅查核準則（下稱查核準則）之不
    可抗力災害損失標準認定之，則因竊盜或強盜等，與之同屬
    非自然災害所致之損失，自應等同視之。況參所得稅法施行
    細則第10條之1第1項規定，亦無明文將竊盜或強盜等損失排
    除適用，故本件因大環境變遷致經營困難，帳冊憑證遭不肖
    廠商搬走致無法提供，參酌前揭說明，自應可適用查核準則
    第11條第2項規定，按前3年核定之平均純益率重行核定95年
    度之營利事業所得稅，始符合實質課稅原則，原審未採，即
    為不利上訴人之判決，自有違誤等語。惟查，原判決業已就
    所得稅法施行細則第10條之1第1項明文對於不可抗力之災害
    ，係以法律解釋為「地震、風災、水災、旱災、蟲災，火災
    及戰禍等」，故上訴人所稱廠商強行搬運等情狀，非屬不可
    抗力之災害，且如屬不可抗力之損失，上訴人也從未依查核
    準則第11條第4項規定報經被上訴人查明。是以上訴人主張
    應適用查核準則第11條第2項規定，按前3年度經核定之純益
    率之平均數核定，難以成立，說明其得心證之理由及法律上
    之判斷。上訴意旨雖以該判決違背法令為由，惟核其上訴理
    由，係就原審取捨證據、認定事實之職權行使，指摘其為不
    當，並就原審已論斷者，泛言未論斷，或就原審所為論斷，
    泛言其論斷矛盾，而非具體表明合於不適用法規、適用法規
    不當、或行政訴訟法第243條第2項所列各款之情形，難認對
    該判決之如何違背法令已有具體之指摘。依首開規定及說明
    ，應認其上訴為不合法。
四、據上論結，本件上訴為不合法。依行政訴訟法第249條第1項
    前段、第104條、民事訴訟法第95條、第78條，裁定如主文
    。
中    華    民    國    99    年    11    月    11    日
                    最高行政法院第七庭
                        審判長法官  藍  獻  林
                              法官  廖  宏  明
                              法官  張  瓊  文
                              法官  姜  素  娥
                              法官  林  文  舟

以  上  正  本  證  明  與  原  本  無  異
中    華    民    國    99    年    11    月    11    日
                              書記官  阮  思  瑩

司法院資訊處製作；財團法人民間司法改革基金會備份。
